---
title: "Analyses des données métaboliques DOTATOC/organe dans les TNE iléales"
output: html_notebook
author: "Philippe BALTZINGER"
date: "2024/09/26"

---

```{r setup, include = FALSE}
library(lubridate)
library(readxl)
library(broom)
library(grid)
library(gridExtra)
library(cowplot)
library(magrittr)
library(viridis)
library(ggpubr)
library(janitor)
library(kableExtra)
library(rstatix)
library(finalfit)
library(survivalAnalysis)
library(gtsummary)
library(tidyverse)


knitr::opts_chunk$set(comment=NA, prompt=FALSE, cache=FALSE, echo=FALSE, results='asis', warning = FALSE, message = FALSE)


#constant
# date_format="%d/%m/%Y"
# cell_line=c("WT", "A4", "A23", "D16", "D45")
# timepoint=c(24, 48, 72)
# h_timepoint=c("H0", "H24", "H48", "H72")

#plot modification
plot_theme=theme_bw()+theme(title = element_text(size=18), axis.text = element_text(size=16), legend.text = element_text(size=16, face="bold"))

theme_philippe = function (title_text_size = 12, axis_text_size = 10, legend_text_size = 10,
                           legend_pos = "bottom"){
  theme_bw() %+replace%
    theme(
      title = element_text(size=title_text_size), 
      axis.text = element_text(size=axis_text_size), 
      legend.text = element_text(size=legend_text_size, face="bold"), 
      legend.position = legend_pos
    )
  
}


```


```{r}
#J'extrais les variables biologiques et classe les timepoints dans l'ordre chronologique
biological_data_names <- c("creat", "hiaa", "dfg", "hb", "plq", "lymphocyte", "asat", "alat", "ggt", "bili", "cga")
timepoint_levels <- c("diagnostic", "pre", "riv","c1_1m", "c1c2", "c2_1m","c2c3","c3_1m", "c3c4", "post_c4", "m4", "m8", "m12", "m18", "m24", "m30", "m36", "m42", "dnn")
sheet_names <-  c("patient", "tumeur", "traitement", "bio_before", "bio_between", "dnn")


```


```{r include = FALSE}


data <- 
map(sheet_names, function(var = .x){
  
  read_xlsx("/Volumes/EXTENSION_MACMI/Analyses R/these_cedric_collen/20240829_bdd_cc.xlsx", sheet = var, na = c("", "NA", "NC", "nc", "na")) %>% 
    janitor::clean_names() %>% 
    select(-contains("_rq")) %>% 
    arrange(code)
  
}) %>% 
  reduce(inner_join, by = "code")

```

```{r include = FALSE}

data


```
```{r include = FALSE}

survive <- read_tsv("/Volumes/EXTENSION_MACMI/Analyses R/these_cedric_collen/20240910_of_pfs_data.tsv")

survive

```

```{r}

code <- 
read_xlsx("/Volumes/EXTENSION_MACMI/Analyses R/rstudio_repo/20240926_liste_id.xlsx", sheet = "code") %>% 
  janitor::clean_names()

```

```{r include = FALSE}
data_filter <- 
left_join(code, data, by = "code") %>% 
  filter(!is.na(diagnostic))

data_filter

```

```{r include = FALSE}
label_metabo <- 
  read_xlsx("20240928_label_metabo.xlsx")

label_metabo
```



```{r}
metabo_wide <- 
map(c("foie", "os", "peritoine", "ganglion"), function(var = .x){
  
  read_xlsx("/Volumes/EXTENSION_MACMI/Analyses R/rstudio_repo/20240927_donnees_metaboliques_philippe.xlsx", sheet = var, na = c("", "NA", "NC", "nc", "na")) %>% 
    janitor::clean_names() 
  
}) %>% 
  bind_rows()
  

metabo_long <- 
  metabo_wide %>% 
  pivot_longer(!matches("id|site"), names_to = "tep", values_to = "value") %>% 
  separate_wider_regex(tep, c(tep = "tep_[[:digit:]]|mtv|site", "_", parametre = ".*"), too_few = "align_start")

```

```{r include = FALSE}
metabo_wide
```


```{r include = FALSE}
metabo_long
```

```{r include = FALSE}

metabo_survival <- 
left_join(code, survive, by = "code") %>% 
  left_join(metabo_wide, by = "id") %>% 
    filter(!is.na(progression))


metabo_survival %>% select(dead)
```

```{r include = FALSE}

metabo_summarized <- 

metabo_wide %>% 
  group_by(site, id) %>% 
  get_summary_stats(matches("tep")) %>% 
  select(id, site, variable, n, mean, median) %>% 
  pivot_wider(names_from = variable, values_from = c("mean", "median"))

metabo_summarized

```


```{r}
metabo_long_summarized <- 
metabo_long %>% 
  group_by(id, site, tep, parametre) %>% 
  get_summary_stats(value, type = "common")
```

```{r include = FALSE}

metabo_long_sum <- 
  metabo_long %>% 
  group_by(id, site, tep, parametre) %>% 
  summarise(sum_cibles= sum(value), 
            moyenne_cibles = mean(value))

metabo_long_sum
```

```{r include = FALSE }

metabo_index <- 
metabo_long_sum %>% 
  select(-moyenne_cibles) %>% 
  pivot_wider(names_from = c(tep, parametre), values_from = sum_cibles) %>% 
  mutate(index_4_0 = ifelse(site == "foie", (tep_4_mtv2-tep_0_mtv2)/tep_0_mtv2, (tep_4_mtv1-tep_0_mtv1)/tep_0_mtv1), 
         index_4_2 = ifelse(site == "foie", (tep_4_mtv2-tep_2_mtv2)/tep_2_mtv2, (tep_4_mtv1-tep_2_mtv1)/tep_2_mtv1),
         index_2_0 = ifelse(site == "foie", (tep_2_mtv2-tep_0_mtv2)/tep_0_mtv2, (tep_2_mtv1-tep_0_mtv1)/tep_0_mtv1), 
         index_suv_4_0 = (tep_4_suv_peak-tep_0_suv_peak)/tep_0_suv_peak, 
         index_suv_4_2 = (tep_4_suv_peak-tep_2_suv_peak)/tep_2_suv_peak, 
         index_suv_2_0 = (tep_2_suv_peak-tep_0_suv_peak)/tep_0_suv_peak) %>% 
  select(matches("index"), id, site)


metabo_index


survival_index <- 
  metabo_index %>% 
  left_join(code, by = "id") %>% 
  left_join(survive, by = "code") %>% 
  filter(!is.na(progression))

survival_index
```

```{r include = FALSE}

survival_data <- 
metabo_long_sum %>% 
  left_join(code, by = "id") %>% 
  left_join(survive, by = "code") %>% 
  filter(!is.na(progression)) %>% 
  pivot_wider(names_from = c(tep, parametre), values_from = c(sum_cibles, moyenne_cibles)) %>% 
  left_join(survival_index)


survival_data

```


# J'analyse la distribution des différents paramètres 

## Je regarde d'abord le nombre de cibles analysées par site métastatique par patient : 

```{r}
metabo_survival %>% 
  group_by(id, site) %>% 
  summarise(cibles = n(), progression = unique(progression), dead = unique(dead), nom = unique(nom), prenom = unique(prenom)) %>% 
  select(site, cibles, progression, dead, id, nom, prenom) %>% 
  arrange(site, progression, dead,cibles)
```


```{r}
metabo_survival %>% 
  group_by(id, site) %>% 
  summarise(n_cibles = n(), progression = unique(progression), dead = unique(dead), nom = unique(nom), prenom = unique(prenom)) %>% 
  select(site, n_cibles, progression, dead, id, nom, prenom) %>% 
  arrange(site, progression, dead, n_cibles) %>% 
  ungroup() %>% 
  select(-id, -nom, -prenom) %>% 
  tbl_summary(by = "site")
  

```


## J'analyse les valeurs mesurées

```{r}

metabo_long %>% 
  filter(parametre == "suv_peak") %>% 
  ggplot(aes(tep, value, fill = tep)) +
  geom_boxplot(alpha = .25, outlier.shape = NA)+
  geom_jitter(width = .2, height = .2, aes(color = tep))+
  facet_grid(~site)+
  labs(title = "Distribution des SUV peak")+
  theme_philippe()

```

```{r}

metabo_long %>% 
  filter(parametre == "mtv1") %>% 
  ggplot(aes(tep, value, fill = tep)) +
  geom_boxplot(alpha = .25, outlier.shape = NA)+
  geom_jitter(width = .2, height = .2, aes(color = tep))+
  facet_grid(~site)+
  labs(title = "Distribution des MTV1")+
  theme_philippe()

```

```{r}

metabo_long %>% 
  filter(parametre == "mtv1") %>% 
  ggplot(aes(tep, value, fill = tep)) +
  geom_boxplot(alpha = .25, outlier.shape = NA)+
  geom_jitter(width = .2, height = .2, aes(color = tep))+
  facet_grid(~site)+
  scale_y_continuous(trans ="log")+
  labs(title = "Distribution des log(MTV1)", y = "log")+
  theme_philippe()

```

```{r}

metabo_long %>% 
  filter(parametre == "mtv2" & site == "foie") %>% 
  ggplot(aes(tep, value, fill = tep)) +
  geom_boxplot(alpha = .25, outlier.shape = NA)+
  geom_jitter(width = .2, height = .2, aes(color = tep))+
  facet_grid(~site)+
  #scale_y_continuous(trans = "log")+
  labs(title = "Distribution des MTV2")+
  theme_philippe()

```

```{r}

metabo_long %>% 
  filter(parametre == "mtv2" & site == "foie") %>% 
  ggplot(aes(tep, value, fill = tep)) +
  geom_boxplot(alpha = .25, outlier.shape = NA)+
  geom_jitter(width = .2, height = .2, aes(color = tep))+
  facet_grid(~site)+
  scale_y_continuous(trans = "log")+
  labs(title = "Distribution des MTV2", y = "log")+
  theme_philippe()

```


## J'analyse les données métaboliques moyennes/sommes

### Je fais les moyennes de SUV et de MTV




```{r}

metabo_long_summarized %>% 
  filter(parametre == "suv_peak") %>% 
  ggplot(aes(tep, mean, fill = tep)) +
  geom_boxplot(alpha = .25, outlier.shape = NA)+
  geom_jitter(width = .2, height = .2, aes(color = tep))+
  facet_grid(~site)+
  labs(title = "Distribution des moyennes de SUV peak")+
  theme_philippe()

```

```{r}

metabo_long_summarized %>% 
  filter(parametre == "mtv1") %>% 
  ggplot(aes(tep, mean, fill = tep)) +
  geom_boxplot(alpha = .25, outlier.shape = NA)+
  geom_jitter(width = .2, height = .2, aes(color = tep))+
  facet_grid(~site)+
  labs(title = "Distribution des moyennes de MTV1")+
  theme_philippe()

```

```{r}

metabo_long_summarized %>% 
  filter(parametre == "mtv1") %>% 
  ggplot(aes(tep, mean, fill = tep)) +
  geom_boxplot(alpha = .25, outlier.shape = NA)+
  geom_jitter(width = .2, height = .2, aes(color = tep))+
  facet_grid(~site)+
  scale_y_continuous(trans ="log")+
  labs(title = "Distribution des log(moyenne de MTV1)", y = "log(mean(MTV1))")+
  theme_philippe()

```

```{r}

metabo_long_summarized %>% 
  filter(parametre == "mtv2" & site == "foie") %>% 
  ggplot(aes(tep, mean, fill = tep)) +
  geom_boxplot(alpha = .25, outlier.shape = NA)+
  geom_jitter(width = .2, height = .2, aes(color = tep))+
  facet_grid(~site)+
  #scale_y_continuous(trans = "log")+
  labs(title = "Distribution des moyennes de MTV2")+
  theme_philippe()

```

```{r}

metabo_long_summarized %>% 
  filter(parametre == "mtv2" & site == "foie") %>% 
  ggplot(aes(tep, mean, fill = tep)) +
  geom_boxplot(alpha = .25, outlier.shape = NA)+
  geom_jitter(width = .2, height = .2, aes(color = tep))+
  facet_grid(~site)+
  scale_y_continuous(trans = "log")+
  labs(title = "Distribution des log(moyenne de MTV2)", y = "log(mean(MTV2))")+
  theme_philippe()

```


### Je fais les sommes de SUV et MTV

```{r}

metabo_long_sum %>% 
  filter(parametre == "suv_peak") %>% 
  ggplot(aes(tep, sum_cibles, fill = tep)) +
  geom_boxplot(alpha = .25, outlier.shape = NA)+
  geom_jitter(width = .2, height = .2, aes(color = tep))+
  facet_grid(~site)+
  labs(title = "Distribution des sommes de SUV peak")+
  theme_philippe()

```

```{r}

metabo_long_sum %>% 
  filter(parametre == "mtv1") %>% 
  ggplot(aes(tep, sum_cibles, fill = tep)) +
  geom_boxplot(alpha = .25, outlier.shape = NA)+
  geom_jitter(width = .2, height = .2, aes(color = tep))+
  facet_grid(~site)+
  labs(title = "Distribution des sommes de MTV1")+
  theme_philippe()

```

```{r}

metabo_long_sum %>% 
  filter(parametre == "mtv1") %>% 
  ggplot(aes(tep, sum_cibles, fill = tep)) +
  geom_boxplot(alpha = .25, outlier.shape = NA)+
  geom_jitter(width = .2, height = .2, aes(color = tep))+
  facet_grid(~site)+
  scale_y_continuous(trans ="log")+
  labs(title = "Distribution des log(somme de MTV1)", y = "log(sum_cibles(MTV1))")+
  theme_philippe()

```

```{r}

metabo_long_sum %>% 
  filter(parametre == "mtv2" & site == "foie") %>% 
  ggplot(aes(tep, sum_cibles, fill = tep)) +
  geom_boxplot(alpha = .25, outlier.shape = NA)+
  geom_jitter(width = .2, height = .2, aes(color = tep))+
  facet_grid(~site)+
  #scale_y_continuous(trans = "log")+
  labs(title = "Distribution des sommes de MTV2")+
  theme_philippe()

```

```{r}

metabo_long_sum %>% 
  filter(parametre == "mtv2" & site == "foie") %>% 
  ggplot(aes(tep, sum_cibles, fill = tep)) +
  geom_boxplot(alpha = .25, outlier.shape = NA)+
  geom_jitter(width = .2, height = .2, aes(color = tep))+
  facet_grid(~site)+
  scale_y_continuous(trans = "log")+
  labs(title = "Distribution des log(somme de MTV2)", y = "log(sum_cibles(MTV2))")+
  theme_philippe()

```


## J'analyse le fold change 

Je fais les fold change suivant :\
4/0 = (tep 4 - tep 0) /tep 0\
2/0 = (tep 2 - tep 0) /tep 0\
4/2 = (tep 4 - tep 2) /tep 2\


```{r}

metabo_index %>% 
  pivot_longer(matches("index"), names_to = "index", values_to = "value") %>% 
  filter(str_detect(index, "suv")) %>% 
  mutate(index = factor(index, labels = c("FC 2/0", "FC 4/0", "FC 4/2"))) %>% 
  ggplot(aes(index, value))+
  geom_boxplot(aes(fill = index), alpha = .25, outlier.shape = NA)+
  geom_jitter(width = .2, height = .2, aes(color = index))+
  facet_grid(~site)+
  labs(title = "Distribution des Fold Change des SUV", fill = "Fold change", color = "Fold change")+
  theme_philippe()

```

```{r}

metabo_index %>% 
  pivot_longer(matches("index"), names_to = "index", values_to = "value") %>% 
  filter(!str_detect(index, "suv")) %>% 
  mutate(index = factor(index, labels = c("FC 2/0", "FC 4/0", "FC 4/2"))) %>% 
  ggplot(aes(index, value))+
  geom_boxplot(aes(fill = index), alpha = .25, outlier.shape = NA)+
  geom_jitter(width = .2, height = .2, aes(color = index))+
  facet_grid(~site)+
#  coord_cartesian(ylim =c(-2.5,2.5))
  labs(title = "Distribution des Fold Change des MTV", fill = "Fold change", color = "Fold change")+
  theme_philippe()

```

```{r}

metabo_index %>% 
  pivot_longer(matches("index"), names_to = "index", values_to = "value") %>% 
  filter(!str_detect(index, "suv")) %>% #tabyl(index, site)
  mutate(index = factor(index, labels = c("FC 2/0", "FC 4/0", "FC 4/2"))) %>% 
  ggplot(aes(index, value))+
  geom_boxplot(aes(fill = index), alpha = .25, outlier.shape = NA)+
  geom_jitter(width = .2, height = .2, aes(color = index))+
  scale_y_continuous(trans= "log2")+
  #coord_cartesian(ylim = c(0.008, 1))
  facet_grid(~site)+
  labs(title = "Distribution des log2 (Fold Change des MTV)", fill = "Fold change", color = "Fold change", y = "log2 FC")+
  theme_philippe()

```


# J'analyse les données métaboliques en fonction de la progression
Je suis obligé d'exclure 6 patients pour lesquels je n'ai pas de données cliniques (TNE non grêles).

```{r}

left_join( code, data, by = "code") %>% 
  filter(is.na(diagnostic))

```

## d'abord les données brutes 

Je compare la distribution entre les données brutes (SUV peak et MTV) selon la progression ou non et par site. Pour MTV je présente les données non transformées et après transformation en log. 

```{r echo = FALSE, results = FALSE}

map(as_vector(label_metabo %>% filter(!is.na(label_brut)) %>% select(label_brut)), function(var = .x){
  
  
  if(str_detect(var, "mtv")){
    
    metabo_survival %>% 
  ggplot(aes_string("progression", var))+
  geom_boxplot(aes(fill = progression), alpha = .25, outlier.shape = NA)+
  geom_jitter(width = .15, heigth = .15, aes( color = progression))+
    labs(title = str_c("Distribution de log(", var, ") en fonction de la progression"), y = str_c("log(", var, ")"))+
      scale_y_continuous(trans = "log")+
      facet_grid(~site)+
          scale_fill_brewer(palette = "Set1", direction = -1)+
    scale_color_brewer(palette = "Set1", direction = -1)+
  theme_philippe()+
    stat_compare_means()-> graph_log
    
    graph <- 
  metabo_survival %>% 
  ggplot(aes_string("progression", var))+
  geom_boxplot(aes(fill = progression), alpha = .25, outlier.shape = NA)+
  geom_jitter(width = .15, heigth = .15, aes( color = progression))+
    labs(title = str_c("Distribution de ", var, " en fonction de la progression"))+
      facet_grid(~site)+
          scale_fill_brewer(palette = "Set1", direction = -1)+
    scale_color_brewer(palette = "Set1", direction = -1)+
  theme_philippe()+
    stat_compare_means()
    
    return(list(graph, graph_log))
    
  }
  else {
  metabo_survival %>% 
  ggplot(aes_string("progression", var))+
  geom_boxplot(aes(fill = progression), alpha = .25, outlier.shape = NA)+
  geom_jitter(width = .15, heigth = .15, aes( color = progression))+
    labs(title = str_c("Distribution de ", var, " en fonction de la progression"))+
      facet_grid(~site)+
          scale_fill_brewer(palette = "Set1", direction = -1)+
    scale_color_brewer(palette = "Set1", direction = -1)+
  theme_philippe()+
    stat_compare_means()
  }
  
})

```

## Puis les données résumées

### Moyennes des SUV 
```{r results = FALSE}

map(c("tep_0", "tep_2", "tep_4"), function(var = .x){
  
  metabo_long_sum %>% 
  left_join(code, by = "id") %>% 
  left_join(survive, by = "code") %>% 
  filter(str_detect(parametre, "suv")) %>% 
    filter(tep == var) %>% 
    filter(!is.na(progression)) %>%
  ggplot(aes(fct_rev(progression), moyenne_cibles))+
  geom_boxplot(aes(fill = progression), alpha = .25, outlier.shape = NA)+
  geom_jitter(aes(color = progression), width = .2, height = .2)+
  facet_grid(~site)+
  stat_compare_means()+
    scale_fill_brewer(palette = "Set1", direction = -1)+
    scale_color_brewer(palette = "Set1", direction = -1)+
  labs(title = str_c("Distribution de la moyenne des SUV peak par patient par site pour la ", var), y = "Moyenne des SUV des cibles")+
  theme_philippe()
  
})

```

### Sommes des MTV 
```{r results = FALSE}

map(c("tep_0", "tep_2", "tep_4"), function(var = .x){
  
  metabo_long_sum %>% 
  left_join(code, by = "id") %>% 
  left_join(survive, by = "code") %>% 
  filter(str_detect(parametre, "mtv1")) %>% 
    filter(tep == var) %>% 
    filter(!is.na(progression)) %>%
  ggplot(aes(fct_rev(progression), sum_cibles))+
  geom_boxplot(aes(fill = progression), alpha = .25, outlier.shape = NA)+
  geom_jitter(aes(color = progression), width = .2, height = .2)+
  facet_grid(~site)+
  stat_compare_means()+
    scale_fill_brewer(palette = "Set1", direction = -1)+
    scale_color_brewer(palette = "Set1", direction = -1)+
  labs(title = str_c("Distribution de la somme des MTV1 par patient par site pour la ", var), y = "Somme des MTV des cibles")+
  theme_philippe()
  
})

```

```{r results = FALSE}

map(c("tep_0", "tep_2", "tep_4"), function(var = .x){
  
  metabo_long_sum %>% 
  left_join(code, by = "id") %>% 
  left_join(survive, by = "code") %>% 
  filter(str_detect(parametre, "mtv1")) %>% 
    filter(tep == var) %>% 
    filter(!is.na(progression)) %>%
  ggplot(aes(fct_rev(progression), sum_cibles))+
  geom_boxplot(aes(fill = progression), alpha = .25, outlier.shape = NA)+
  geom_jitter(aes(color = progression), width = .2, height = .2)+
  facet_grid(~site)+
  stat_compare_means()+
    scale_fill_brewer(palette = "Set1", direction = -1)+
    scale_color_brewer(palette = "Set1", direction = -1)+
    scale_y_continuous(trans = "log")+
  labs(title = str_c("Distribution du log de la somme des MTV1 par patient par site \n pour la ", var), y = "Log de la Somme des MTV des cibles")+
  theme_philippe()
  
})

```

```{r results = FALSE}
metabo_long_sum %>% 
  left_join(code, by = "id") %>% 
  left_join(survive, by = "code") %>% 
  filter(str_detect(parametre, "mtv2") & site == "foie") %>% 
    filter(!is.na(progression)) %>%
  ggplot(aes(fct_rev(progression), sum_cibles))+
  geom_boxplot(aes(fill = progression), alpha = .25, outlier.shape = NA)+
  geom_jitter(aes(color = progression), width = .2, height = .2)+
  facet_grid(~tep)+
  stat_compare_means()+
    scale_fill_brewer(palette = "Set1", direction = -1)+
    scale_color_brewer(palette = "Set1", direction = -1)+
  labs(title = str_c("Distribution de la somme des MTV2 par patient pour le foie"), y = "Somme des MTV des cibles")+
  theme_philippe()

```

```{r}
metabo_long_sum %>% 
  left_join(code, by = "id") %>% 
  left_join(survive, by = "code") %>% 
  filter(str_detect(parametre, "mtv2") & site == "foie") %>% 
    filter(!is.na(progression)) %>%
  ggplot(aes(fct_rev(progression), sum_cibles))+
  geom_boxplot(aes(fill = progression), alpha = .25, outlier.shape = NA)+
  geom_jitter(aes(color = progression), width = .2, height = .2)+
  facet_grid(~tep)+
  stat_compare_means()+
    scale_fill_brewer(palette = "Set1", direction = -1)+
    scale_color_brewer(palette = "Set1", direction = -1)+
  scale_y_continuous(trans = "log")+
  labs(title = str_c("Distribution du log de la somme des MTV2 par patient pour le foie"), y = "Log de la Somme des MTV des cibles")+
  theme_philippe()

```


### Je compare la distribution entre les FC (SUV peak et MTV) selon la progression ou non et par site.  

Index = FC des MTV\
Index_suv = FC des SUV peak\

```{r results = FALSE}

map(as_vector(label_metabo %>% filter(!is.na(label_index)) %>% select(label_index)), function(var = .x){
  
  
  if(str_detect(var, "mtv")){
    
    survival_data %>% 
  ggplot(aes_string("progression", var))+
  geom_boxplot(aes(fill = progression), alpha = .25, outlier.shape = NA)+
  geom_jitter(width = .15, heigth = .15, aes( color = progression))+
    labs(title = str_c("Distribution de log(", var, ") en fonction de la progression"), y = str_c("log(", var, ")"))+
      scale_y_continuous(trans = "log")+
      facet_grid(~site)+
  theme_philippe()+
    stat_compare_means()-> graph_log
    
    graph <- 
  survival_data %>% 
  ggplot(aes_string("progression", var))+
  geom_boxplot(aes(fill = progression), alpha = .25, outlier.shape = NA)+
  geom_jitter(width = .15, heigth = .15, aes( color = progression))+
    labs(title = str_c("Distribution de ", var, " en fonction de la progression"))+
      facet_grid(~site)+
  theme_philippe()+
    stat_compare_means()
    
    return(list(graph, graph_log))
    
  }
  else {
  survival_data %>% 
  ggplot(aes_string("progression", var))+
  geom_boxplot(aes(fill = progression), alpha = .25, outlier.shape = NA)+
  geom_jitter(width = .15, heigth = .15, aes( color = progression))+
    labs(title = str_c("Distribution de ", var, " en fonction de la progression"))+
      facet_grid(~site)+
  theme_philippe()+
    stat_compare_means()
  }
  
})

```


# Je réalise la même analyse en fonction du décès 


## d'abord les données brutes 

Je compare la distribution entre les données brutes (SUV peak et MTV) selon la progression ou non et par site. Pour MTV je présente les données non transformées et après transformation en log. 

```{r echo = FALSE,  results = FALSE}

map(as_vector(label_metabo %>% filter(!is.na(label_brut)) %>% select(label_brut)), function(var = .x){
  
  
  if(str_detect(var, "mtv")){
    
    metabo_survival %>% 
  ggplot(aes_string("dead", var))+
  geom_boxplot(aes(fill = dead), alpha = .25, outlier.shape = NA)+
  geom_jitter(width = .15, heigth = .15, aes( color = dead))+
    labs(title = str_c("Distribution de log(", var, ") en fonction de la mort"), y = str_c("log(", var, ")"))+
      scale_y_continuous(trans = "log")+
      facet_grid(~site)+
  theme_philippe()+
    stat_compare_means()-> graph_log
    
    graph <- 
  metabo_survival %>% 
  ggplot(aes_string("dead", var))+
  geom_boxplot(aes(fill = dead), alpha = .25, outlier.shape = NA)+
  geom_jitter(width = .15, heigth = .15, aes( color = dead))+
    labs(title = str_c("Distribution de ", var, " en fonction de la mort"))+
      facet_grid(~site)+
  theme_philippe()+
    stat_compare_means()
    
    return(list(graph, graph_log))
    
  }
  else {
  metabo_survival %>% 
  ggplot(aes_string("dead", var))+
  geom_boxplot(aes(fill = dead), alpha = .25, outlier.shape = NA)+
  geom_jitter(width = .15, heigth = .15, aes( color = dead))+
    labs(title = str_c("Distribution de ", var, " en fonction de la mort"))+
      facet_grid(~site)+
  theme_philippe()+
    stat_compare_means()
  }
  
})

```

## Puis les données résumées

### Moyennes des SUV 
```{r results = FALSE}

map(c("tep_0", "tep_2", "tep_4"), function(var = .x){
  
  metabo_long_sum %>% 
  left_join(code, by = "id") %>% 
  left_join(survive, by = "code") %>% 
  filter(str_detect(parametre, "suv")) %>% 
    filter(tep == var) %>% 
    filter(!is.na(dead)) %>%
  ggplot(aes(fct_rev(dead), moyenne_cibles))+
  geom_boxplot(aes(fill = dead), alpha = .25, outlier.shape = NA)+
  geom_jitter(aes(color = dead), width = .2, height = .2)+
  facet_grid(~site)+
  stat_compare_means()+
    scale_fill_brewer(palette = "Set1", direction = -1)+
    scale_color_brewer(palette = "Set1", direction = -1)+
  labs(title = str_c("Distribution de la moyenne des SUV peak par patient par site pour la ", var), y = "Moyenne des SUV des cibles")+
  theme_philippe()
  
})

```
### Sommes des MTV
```{r results = FALSE}

map(c("tep_0", "tep_2", "tep_4"), function(var = .x){
  
  metabo_long_sum %>% 
  left_join(code, by = "id") %>% 
  left_join(survive, by = "code") %>% 
  filter(str_detect(parametre, "mtv1")) %>% 
    filter(tep == var) %>% 
    filter(!is.na(dead)) %>%
  ggplot(aes(fct_rev(dead), sum_cibles))+
  geom_boxplot(aes(fill = dead), alpha = .25, outlier.shape = NA)+
  geom_jitter(aes(color = dead), width = .2, height = .2)+
  facet_grid(~site)+
  stat_compare_means()+
    scale_fill_brewer(palette = "Set1", direction = -1)+
    scale_color_brewer(palette = "Set1", direction = -1)+
  labs(title = str_c("Distribution de la somme des MTV1 par patient par site pour la ", var), y = "Somme des MTV des cibles")+
  theme_philippe()
  
})

```

```{r results = FALSE}

map(c("tep_0", "tep_2", "tep_4"), function(var = .x){
  
  metabo_long_sum %>% 
  left_join(code, by = "id") %>% 
  left_join(survive, by = "code") %>% 
  filter(str_detect(parametre, "mtv1")) %>% 
    filter(tep == var) %>% 
    filter(!is.na(dead)) %>%
  ggplot(aes(fct_rev(dead), sum_cibles))+
  geom_boxplot(aes(fill = dead), alpha = .25, outlier.shape = NA)+
  geom_jitter(aes(color = dead), width = .2, height = .2)+
  facet_grid(~site)+
  stat_compare_means()+
    scale_fill_brewer(palette = "Set1", direction = -1)+
    scale_color_brewer(palette = "Set1", direction = -1)+
    scale_y_continuous(trans = "log")+
  labs(title = str_c("Distribution du log de la somme des MTV1 par patient par site \n pour la ", var), y = "Log de la Somme des MTV des cibles")+
  theme_philippe()
  
})

```

```{r results = FALSE}
metabo_long_sum %>% 
  left_join(code, by = "id") %>% 
  left_join(survive, by = "code") %>% 
  filter(str_detect(parametre, "mtv2") & site == "foie") %>% 
    filter(!is.na(dead)) %>%
  ggplot(aes(fct_rev(dead), sum_cibles))+
  geom_boxplot(aes(fill = dead), alpha = .25, outlier.shape = NA)+
  geom_jitter(aes(color = dead), width = .2, height = .2)+
  facet_grid(~tep)+
  stat_compare_means()+
    scale_fill_brewer(palette = "Set1", direction = -1)+
    scale_color_brewer(palette = "Set1", direction = -1)+
  labs(title = str_c("Distribution de la somme des MTV2 par patient pour le foie"), y = "Somme des MTV des cibles")+
  theme_philippe()

```

```{r results = FALSE}
metabo_long_sum %>% 
  left_join(code, by = "id") %>% 
  left_join(survive, by = "code") %>% 
  filter(str_detect(parametre, "mtv2") & site == "foie") %>% 
    filter(!is.na(dead)) %>%
  ggplot(aes(fct_rev(dead), sum_cibles))+
  geom_boxplot(aes(fill = dead), alpha = .25, outlier.shape = NA)+
  geom_jitter(aes(color = dead), width = .2, height = .2)+
  facet_grid(~tep)+
  stat_compare_means()+
    scale_fill_brewer(palette = "Set1", direction = -1)+
    scale_color_brewer(palette = "Set1", direction = -1)+
  scale_y_continuous(trans = "log")+
  labs(title = str_c("Distribution du log de la somme des MTV2 par patient pour le foie"), y = "Log de la Somme des MTV des cibles")+
  theme_philippe()

```


### Je compare la distribution entre les FC (SUV peak et MTV) 

```{r results = FALSE}

map(as_vector(label_metabo %>% filter(!is.na(label_index)) %>% select(label_index)), function(var = .x){
  
  
  if(str_detect(var, "mtv")){
    
    survival_data %>% 
  ggplot(aes_string("dead", var))+
  geom_boxplot(aes(fill = dead), alpha = .25, outlier.shape = NA)+
  geom_jitter(width = .15, heigth = .15, aes( color = dead))+
    labs(title = str_c("Distribution de log(", var, ") en fonction de la mort"), y = str_c("log(", var, ")"))+
      scale_y_continuous(trans = "log")+
      facet_grid(~site)+
          scale_fill_brewer(palette = "Set1", direction = -1)+
    scale_color_brewer(palette = "Set1", direction = -1)+
  theme_philippe()+
    stat_compare_means()-> graph_log
    
    graph <- 
  survival_data %>% 
  ggplot(aes_string("dead", var))+
  geom_boxplot(aes(fill = dead), alpha = .25, outlier.shape = NA)+
  geom_jitter(width = .15, heigth = .15, aes( color = dead))+
    labs(title = str_c("Distribution de ", var, " en fonction de la mort"))+
      facet_grid(~site)+
          scale_fill_brewer(palette = "Set1", direction = -1)+
    scale_color_brewer(palette = "Set1", direction = -1)+
  theme_philippe()+
    stat_compare_means()
    
    return(list(graph, graph_log))
    
  }
  else {
  survival_data %>% 
  ggplot(aes_string("dead", var))+
  geom_boxplot(aes(fill = dead), alpha = .25, outlier.shape = NA)+
  geom_jitter(width = .15, heigth = .15, aes( color = dead))+
    labs(title = str_c("Distribution de ", var, " en fonction de la mort"))+
      facet_grid(~site)+
          scale_fill_brewer(palette = "Set1", direction = -1)+
    scale_color_brewer(palette = "Set1", direction = -1)+
  theme_philippe()+
    stat_compare_means()
  }
  
})

```




